臺灣苗栗地方法院民事裁定            100年度家聲字第173號
聲  請  人  張桂芬
相  對  人  何武霖
關  係  人  張桂美
上列聲請人聲請選任特別代理人事件，本院裁定如下：
    主  文
選任關係人張桂美（民國○○年○○月○○日生，身分證統一編號：Ｚ0
00000000號）為相對人何武霖（民國○○年○○月○○日生，身分證統
一編號：Ｚ000000000號）辦理被繼承人何文智之遺產繼承及分割
事件之特別代理人。
聲請程序費用新台幣壹仟元由聲請人負擔。
    理  由
一、本件聲請意旨略以：聲請人為相對人即未成年人何武霖之生
    母，因相對人之父親何文智（民國○○年○ 月○ 日生、身分證
    統一編號：Ｚ000000000號）99年11月5 日死亡，茲為辦理遺
    產繼承及分割事宜，因聲請人為相對人之法定代理人，同時
    為該遺產之共同繼承人，其利益與相對人相反，無從再同時
    代理相對人辦理遺產分割，爰聲請選任相對人之姨母張桂美
    為相對人辦理被繼承人遺產繼承及分割事件之特別代理人等
    情，並提出聲請人、相對人及關係人張桂美戶籍謄本、被繼
    承人何文智除戶戶籍謄本、繼承系統表為證。
二、按父母為其未成年子女之法定代理人。父母之行為與未成年
    子女之利益相反，依法不得代理時，法院得依父母、未成年
    子女、主管機關、社會福利機構或其他利害關係人之聲請或
    依職權，為子女選任特別代理人，民法第1086條定有明文。
    又該條第2 項所定「依法不得代理」係採廣義解釋，包括民
    法第106 條禁止自己代理或雙方代理之情形，以及其他一切
    因利益衝突，法律上禁止代理之情形而言。經查，聲請人主
    張之上情，業據提出上開書證為憑，堪信為真，關係人張桂
    美則具狀表示願意擔任相對人何武霖辦理父親何文智遺產繼
    承及分割之特別代理人。核關係人為相對人之姨母，於相對
    人辦理遺產繼承及分割事件未具利害衝突，應能充分考量相
    對人之利益，且無不適宜擔任相對人代理人之消極原因，聲
    請意旨應屬可採，爰裁定如主文所示。
三、次按，未成年子女，因繼承、贈與或其他無償取得之財產，
    為其特有財產；未成年子女之特有財產，由父母共同管理；
    父母對於未成年女之特有財產，有使用、收益之權，但非為
    未成年子女之利益，不得處分之；民法第1087、第1088條定
    有明文。是以關係人張桂美為相對人辦理被繼承人何文智之
    遺產繼承及分割事件之特別代理人，自應遵照上開法律規定
    ，非為未成年子女之利益，不得任意處分子女因繼承所取得
    之財產，附此敘明。
四、依民事訴訟法第21條第1 項，裁定如主文。
中    華    民    國  100     年    12    月    14    日
                  家事法庭   法  官  李麗萍
以上正本係照原本作成。
如對本裁定抗告須於裁定送達後10日內向本院提出抗告狀，並應
繳納抗告費新台幣1,000元整。
                             書記官  陳慧玲
中    華    民    國  100     年    12    月    14    日